【裁判字號】    90,訴,45
【裁判日期】    900710
【裁判案由】    毒品危害防制條例
【裁判全文】
臺灣士林地方法院刑事判決                              九十年度訴字第四五號
    公  訴  人  臺灣士林地方法院檢察署檢察官
    被      告  甲○○
右列被告因違反毒品危害防制條例案件，經檢察官提起公訴（八十九年度毒偵字第二
四九四號），及移送併案審理（九十年度毒偵字第四一八號），本院判決如左：
    主  文
甲○○連續施用第一級毒品，累犯，處有期徒刑壹年，扣案第一級毒品海洛因壹包（
驗餘淨重零點肆公克）沒收銷燬之；又連續施用第二級毒品，累犯，處有期徒刑陸月
，扣案第二級毒品安非他命貳包（驗餘淨重捌點玖貳公克）、專供施用毒品之器具玻
璃吸食球壹支、塑膠吸食管貳支，均沒收銷毀之；應執行有期徒刑壹年肆月，扣案第
一級毒品海洛因壹包（驗餘淨重零點肆公克）、第二級毒品安非他命貳包（驗餘淨重
捌點玖貳公克）、專供施用毒品之器具玻璃吸食球壹支、塑膠吸食管貳支，均沒收銷
燬之。
    事  實
一、甲○○前曾於民國八十四年間因違反麻醉藥品管理條例案件，經台灣台北地方法
    院判處有期徒刑五月確定；另於八十五年間因重傷害案件，經本院判處有期徒刑
    二年十月確定，經本院定應執行刑，應執行有期徒刑三年二月，於八十七年八月
    二十七日執行完畢。
二、甲○○於八十八年間因施用第二級毒品安非他命案件，經本院以八十八年度毒聲
    字第一六四四號裁定送觀察、勒戒後，認無繼續施用毒品傾向，由台灣士林地方
    法院檢察署檢察官於八十八年九月二日以八十八年度毒偵字第二○五號為不起訴
    處分確定；又於八十九年間因施用第二級毒品安非他命案件，經本院以八十九年
    度毒聲字第七九一號裁定送觀察、勒戒後，認無繼續施用毒品傾向，由台灣士林
    地方法院檢察署檢察官於八十九年九月一日以八十九年度毒偵緝字第二三四號為
    不起訴處分確定。
三、甲○○猶不知警惕，復基於概括之犯意，自八十九年九月三十日凌晨二時四十五
    分許採尿前九十六小時內之某時起至九十年二月十五日某時止，在不詳處所，連
    續施用第一級毒品海洛因多次；復另行起意，亦基於概括之犯意，自八十九年九
    月三十日凌晨二時四十五分許採尿前九十六小時內之某時起至九十年二月十五日
    某時止，在不詳處所，連續施用第二級毒品安非他命多次。其間先後二次為警查
    獲。先於八十九年九月三十日凌晨二時二十分許，在台北市○○區○○街一六二
    號前為警查獲。嗣於九十年二月十六日下午五時許，在台北市○○區○○街八四
    號二樓住處內，復為警查獲時，並扣得其所有之第一級毒品海洛因一包（驗餘淨
    重○．四公克）、第二級毒品安非他命二包（驗餘淨重八．九二公克）、專供施
    用毒品所用之玻璃吸食球一支、塑膠吸食管二支。甲○○經本院以八十九年度毒
    聲字第二二四二號裁定令入戒治處所施以強制戒治。
四、案經台北市政府警察局南港分局、信義分局移送台灣士林地方法院檢察署檢察官
    偵查起訴。
    理  由
一、右揭事實，業據被告甲○○於本院審理中坦承不諱。被告先後於八十九年九月三
    十日、九十年二月十四日為警查獲時所採尿液經送檢驗結果，分呈嗎啡陽性反應
    、安非他命陽性反應及安非他命陽性反應，有法務部調查局八十九年十二月一日
    （八九）陸（一）字第八九○八九七四四號檢驗通知書、台北市立療養院九十年
    二月二十六日煙毒尿液檢驗報告書各一份在卷可稽。扣案之白粉一包經法務部調
    查局鑑定結果，含海洛因成分（驗餘淨重○‧四公克），有該局九十年六月十一
    日（九○）陸（一）字第九○一六七五一○號鑑定通知書一份附卷可參；另扣案
    之顆粒二包，經台北市政府警察局鑑定結果，含有甲基安非他命成分，亦有該局
    九十年四月十三日北市鑑毒字第○九五號鑑驗通知書一份附卷可稽。此外，復有
    專供施用毒品所用之器具即玻璃吸食球一支、塑膠吸食管二支扣案可資佐證。足
    認被告自白內容與事實相符，本件事證已臻明確，其犯行洵堪認定，應依法論科
    。
二、按海洛因、安非他命分屬毒品危害防制條例第二條第一項第一款、第二款所規範
    之第一級毒品、第二級毒品。又施用毒品經觀察勒戒後，無繼續施用毒品傾向者
    ，檢察官為不起訴處分後，五年內再施用毒品，經觀察勒戒，認有繼續施用毒品
    傾向或「三犯」以上者，應進入訴訟程序審理，毒品危害防制條例第二十條第三
    項定有明文。查被告前因施用第二級毒品案件，經本院以八十八年度毒聲字第一
    六四四號裁定送觀察、勒戒後，認無繼續施用毒品之傾向，由台灣士林地方法院
    檢察署檢察官以八十八年度毒偵字第二○五號為不起訴處分確定；其復因施用毒
    品第二級毒品案件，再經本院以八十九年度毒聲字第七九一號裁定送觀察、勒戒
    後，認無繼續施用毒品之傾向，由台灣士林地方法院檢察署檢察檢察官以八十九
    年度毒偵字第二三四號不起訴處分確定，有台灣高等法院被告全國前案紀錄表、
    台灣高等法院檢察署刑案紀錄表、檢察官透過電腦網路調取之台灣士林地方法院
    檢察署檢察官八十八年度毒偵字第二○五號不起訴處分書、八十九年度毒偵字第
    二三四號不起訴處分書、台灣士林地方法院法務部在監在押資料表各一份在卷可
    稽。是本件被告再度施用第一級毒品海洛因、第二級毒品安非他命，係三犯，符
    合上開規定，合先敘明。
三、核被告施用海洛因、安非他命之行為，分別係犯毒品危害防制條例第十條第一項
    之施用第一級毒品罪，及同條例第十條第二項之施用第二級毒品罪。另扣案之玻
    璃吸食球一支、塑膠吸食管二支為專供施用毒品所用之器具，被告持有該等器具
    ，係犯同條例第十一條第三項之持有專供施用毒品之器具罪。被告於施用毒品海
    洛因、安非他命前後持有各該毒品之低度行為，應分別為施用之高度行為所吸收
    ，均不另論罪。被告分別先後施用第一級毒品海洛因及第二級毒品安非他命之犯
    行，均時間緊接，犯罪構成要件相同，顯俱係出於概括之犯意而為，皆為連續犯
    ，應分別依刑法第五十六條之規定，以一罪論，並分別加重其刑。被告所犯施用
    第二級毒品安非他命、持有專供施用毒品安非他命之器具二罪間，有方法結果之
    牽連犯關係，應從施用第二級毒品之重罪處斷。移送併案審理部分，雖未經起訴
    ，然與起訴事實有連續犯、牽連犯之裁判上一罪關係，本院自應併予審究，附此
    敘明。而被告所犯上開施用第一級毒品、第二級毒品二罪間，犯意各別，行為互
    異，罪質互殊，應分論併罰。又被告曾受事實欄所示有期徒刑之執行，有台灣高
    等法院被告全國前案紀錄表、台灣高等法院檢察署刑案紀錄簡覆表各一份附卷足
    憑，其於受有期徒刑之執行完畢後，五年內再犯本件有期徒刑以上之刑之二罪，
    為累犯，上開二罪均依刑法第四十七條之規定遞加重其刑。爰審酌被告前有多次
    毒品前科，竟仍不知改悔，陷於毒癮而難以自拔，及其犯罪之動機、手段、於本
    件犯罪後尚能坦承犯行，態度良好等一切情狀，分別量處如主文所示之刑，並定
    其應執行刑。
四、扣案之海洛因一包（驗餘淨重○‧四公克）為第一級毒品、安非他命二包（驗餘
    淨重八‧九二公克）為第二級毒品，玻璃吸食球一支、塑膠吸食管二支為專供施
    用毒品之器具，均屬違禁物，應依毒品危害防制條例第十八條第一項前段之規定
    宣告沒收銷燬之。
五、應依刑事訴訟法第二百九十九條第一項前段、毒品危害防制條例第十條第一項、
    第二項、第十一條第三項、第十八條第一項前段、刑法第十一條、第五十六條、
    第五十五條、第四十七條、第五十一條第五款，判決如主文。
本案經檢察官黃梅淑到庭執行職務。
中      華      民      國      九十      年      七      月     十     日
                                   臺灣士林地方法院刑事第一庭
                                       法  官  劉秉鑫
右正本證明與原本無異
如不服本判決應於送達後十日內向本院提出上訴狀
                                       書記官  徐基典
中      華      民      國      九十      年      七      月     十     日
附錄本案論罪科刑法條全文
毒品危害防制條例第十條
毒品危害防制條例第十一條第三項


司法院資訊處製作；財團法人民間司法改革基金會備份。
